臺灣嘉義地方法院民事判決
110年度嘉簡字第632號
原      告  鄭凱文  



被      告  林晉嘉  

            許翔豪  
上列當事人間因被告傷害等案件，原告提起刑事附帶民事訴訟請
求侵權行為損害賠償事件，經本院刑事庭以110年度嘉簡附民字
第17號裁定移送前來，本院於民國110年9月9日言詞辯論終結，
判決如下：
    主      文
被告林晉嘉、許翔豪應給付原告新臺幣19,318元，及被告許翔豪
自民國110年3月24日起至清償日止，按年利率百分之5計算之利
息，及被告林晉嘉自民國110年4月5日起至清償日止，按年利率
百分之5計算之利息。
被告林晉嘉應給付原告新臺幣21,300元，及自民國110年4月5日
起至清償日止，按年利率百分之5計算之利息。
原告其餘之訴駁回。
訴訟費用由被告林晉嘉、許翔豪負擔百分之8，餘由原告負擔。
本判決得假執行。
    事實及理由
壹、程序事項：
    按訴狀送達後，原告不得將原訴變更或追加他訴，但請求之
    基礎事實同一、擴張或減縮應受判決事項之聲明者，不在此
    限，民事訴訟法第255條第1項第2款、第3款定有明文。經查
    ，本件原告提起刑事附帶民事訴訟時原聲明請求被告林晉嘉
    、許翔豪應給付新臺幣(下同)211,710元。嗣於民國110年7
    月20日追加關於安全帽3,000元、小米手錶1,000元及外套1,
    000元部分，自事發至今之天數240日，以一日100元計算之
    利息，以及精神科看診醫療費用及診斷證明書550元，與精
    神慰撫金，而變更聲明為請求被告林晉嘉應給付242,350元
    ，被告許翔豪應給付241,050元（見本院卷第145至153頁）
    。原告其後又於110年9月9日言詞辯論期日追加自109年11月
    1日起至清償日止，按年息百分之5計算之利息（見本院卷第
    208頁），核其前開所為，係屬請求之基礎事實同一，及擴
    張應受判決事項之聲明，於法並無不合，應予准許。
貳、實體事項：　　　　
一、原告主張：
（一）被告林晉嘉、許翔豪於109年11月1日凌晨0時違規停車於
      嘉義市文化路夜市，原告當時騎乘訴外人莫宜庭所有車牌
      號碼000-0000號普通重型機車（下稱系爭機車），經過文
      化路準備逛街，出於提醒之意，原告向被告駕駛車牌號碼
      000-0000號自用小客車（下稱系爭車輛）短鳴喇叭，以示
      意其移車避免阻礙交通，豈料系爭車輛開始高速倒車至幾
      近擦撞系爭機車，原告於危急中基於提醒之意長按喇叭自
      保及無意間脫口「幹」此台語發語詞以引起被告注意後方
      後方狀況，隨後被告林晉嘉、許翔豪自系爭車輛下車並緊
      貼原告大聲叫囂，隨後被告林晉嘉造成系爭機車側板刮損
      ，被告林晉嘉、許翔豪共同攻擊原告造成肉體傷害、手錶
      遺失、安全帽損毀、外套污損、手機鏡頭損壞、手機螢幕
      損壞、醫療費用等侵權行為。
（二）原告基於公共利益及交通維護之利益，合法按鳴喇叭提醒
      移車，被告林晉嘉、許翔豪竟惱羞成怒，主動攻擊，朝原
      告吐檳榔汁當眾羞辱原告，於足使不特定人或多數人得以
      共見聞之嘉義市核心地帶人潮尖峰時間攻擊並羞辱原告，
      事後還二人合力毆打原告，而自行造成之傷害向原告提告
      ，事件甚至被多家新聞媒體報導，引起他人對原告人身攻
      擊及辱罵。被告2人至今對原告傷勢及心理陰影完全不聞
      不問，當下態度惡劣，事後毫不在意，毫無悔意及道歉之
      意，原告承受極大心理壓力及生活不便。從此凡經過文化
      路周遭便心生恐懼。另外原告事發至今，仍每天苦於睡眠
      及注意力障礙，經常夢到事發景象而驚嚇而醒，上學及工
      作時腦中亦經常有鋪天蓋地而來之恐慌感，嚴重影響日常
      生活作息。另因家中經濟狀況不佳，父母年事已高，一人
      隻身在外，半工半讀還要負擔學費、房租與生活費，損壞
      物品也需重新購買，被迫承接數份兼職，造成極大經濟壓
      力與心理壓力，嚴重影響生活品質、課業表現及身心理健
      康精神狀態嚴重受到影響，爰依侵權行為及債權讓與之法
      律關係請求下列物品毀損及精神慰撫金：
    1.精神慰撫金：
　　　依錄影畫面可證被告2人體型壯碩，個性剽悍衝動，對原
      告以2人之力合力施以摔落、壓制、攻擊、腳踹、拖行、
      公然侮辱、強暴公然侮辱等事實，亦有畫面可證傷害及疼
      痛部位皆有遭攻擊之事實，且被告2人事發至今皆無任何
      道歉、關心及表達愧疚之誠意。且被告2人對於原告請求
      之精神慰撫金僅願賠償1,000元，顯無誠意及邏輯可言，
      被告2人惡性重大且缺乏悔意、誠意之表現，對於原告造
      成不可回復之損害及多數不便，故原告請求被告林晉嘉賠
      償20萬元、被告許翔豪賠償20萬元之精神慰撫金，以補償
      原告遭受妨害自由、傷害、公然侮辱、強暴公然侮辱，罹
      患至少五種重大精神疾病、肉體損傷及嚴重影響日常生活
      及學業之損害。
    2.安全帽及鏡片（多數擦傷及撞擊）3,000元。
    3.小米手錶遺失未尋回1,000元。
    4.外套遭檳榔汁噴濺污損1,000元。
    5.機車側板遭踹擦傷修理費1,300元：被告林晉嘉腳踹系爭
      機車，至系爭機車右側受損需賠償修理費1,300元，被告
      許翔豪就此部分與被告林晉嘉非共同侵權行為人。
    6.手機鏡頭維修料錢2,000元及手機螢幕故障維修費2,000元
    7.醫療費用1,100元：原告支出陽明醫院醫療費用450元及診
      斷證明書費100元；及知心連冀診所醫療費用450元及診斷
      證明書費100元。
    8.開庭通勤交通費1,260元。
    9.安全帽3,000元、小米手錶1,000元及外套1,000元部分，
      自事發至今之天數240日，以一日100元計算之利息24,000
      元。
(三)對被告抗辯所為之陳述：
　1.被告許翔豪將原告摔倒，壓制於地面，及以拳頭攻擊頭部，
    致使安全帽撞擊地面為顯見之事實，被告許翔豪於偵查時承
    認此行為，錄影畫面亦可證明，被告2人為應共負安全帽賠
    償責任之共同侵權行為人。另安全帽經撞擊後即喪失保護功
    能及作用，故無法維修即無送修證明。
　2.依照錄影畫面擷圖顯見原告遭摔傷，壓制於地面時皆有配戴
    手錶，原告遭被告2人共同攻擊、壓制肇致錶帶斷裂，飛出
    遺失被告陳述皆屬不實言論。　
　3.又依原告提出之照片及錄影畫面擷圖可見被告許翔豪有對原
    告施以摔落、壓制、拖行於地面等外力之事實，原告所有之
    外套、背面及袖口、肘部亦有多處污損、擦損及破裂，被告
    2人辯稱非共同侵權行為人，顯非事實。又因外套有多處污
    損、掉色、破裂，其亦因僅能輕柔水洗及晾乾之特性，致使
    送洗具有擴大破損狀況即無法洗淨檳榔汁髒污之可能，而無
    法清洗。又該外套為防潑水材質，破損之部分即使修補已非
    屬可回復外觀原狀及防水初始功能之狀態，依一般社會健全
    觀念判斷已喪失多數功能。　
　4.依照錄影畫面擷圖可見被告2人對原告施加摔落、壓制、毆
    打、腳踹及拖行外力之事實，原告所有之置物包亦因被告許
    翔豪左手拉扯導致失去閉合功能，經一般社會健全觀念判斷
    ，置物包失去閉合功能，及上開攻擊行為，導致原告手機產
    生破損實屬可預料之情事。亦因被告許翔豪之拖行行為與錢
    包共同摔出導致螢幕及鏡頭損壞，被告所辯顯不可信，被告
    2人應共同賠償4,000元之手機維修費。
　5.被告雖抗辯原告赴精神科求診之日與事發之日相距甚遠，難
    認有因果關係。惟原告於109年11、12月提出之刑事告訴狀
    及3月提交之刑事請求傳訊出庭狀及刑事附民起訴狀均載明
    「被告2人至今對本人傷勢及心理陰影完全不聞不問」、「
    我方因此承受極大心理壓力及生活不便，從此凡經過文化路
    周遭便心生恐懼」、「事發後至今仍每天苦於睡眠及注意力
    障礙，經常夢到事發景象而驚嚇而醒，上學及工作時腦中亦
    經常有鋪天蓋地而來之恐慌感，嚴重影響日常生活作息」、
    4月提交之刑事陳述狀與5月提交之刑事陳述狀均載明「創傷
    後壓力症候群症狀」，足證原告前往精神科及診斷PTSD、睡
    眠障礙等事實具有相當因果關係，且為自事發以來即有之情
    事，而非事後自稱之。
　6.本案事發當下被告林晉嘉駕駛之系爭車輛為要價265萬元起
    之全心TOYOTA ALPHARD V6豪華廂型車，其高昂車價依一般
    社會健全觀念判斷與被告林晉嘉聲稱之18,000元月薪顯有出
    入及不合理之處，亦缺乏可信之收入證明，其職業之性質亦
    非聲稱之領取固定收入，故被告林晉嘉聲稱之低薪狀況及欲
    藉此避免賠償之情事顯無理由。被告許翔豪聲稱其現從事雜
    工及收入不穩一事，亦缺乏可信之證明，若以被告許翔豪聲
    稱之無法查核真偽經濟狀況為基準，扣減其應賠償之金額，
    恐有縱容犯罪及失去嚇阻之疑慮，應本於對其施以矯正之必
    要性及比例原則，加重賠償，以符法紀，並彰權益。
(四)並聲明：
　1.被告許翔豪應給付241,050元，及自109年11月1日起至清償
    日止，按年息百分之5計算之利息。
　2.被告林晉嘉應給付242,350元，及自109年11月1日起至清償
    日止，按年息百分之5計算之利息。
　3.訴訟費用由被告負擔。
二、被告林晉嘉、許翔豪則以：
（一）被告對於109年11月1日凌晨0時7分許，在嘉義市○○路000
      號前，與原告因行車糾紛細故而發生互毆之事實，以及本
      院110年度嘉簡字第265號刑事判決等情，均不爭執，惟對
      於原告請求賠償之項目及金額意見如下：
　　1.安全帽部分：被告林晉嘉有以右腳踹原告頭部（頭戴安全
      帽），致安全帽受損，惟依該安全帽受損狀況輕微功能無
      礙，有原告所提照片可稽，又原告迄今未提出送修支出證
      明；另被告許翔豪就安全帽受損部分，與被告林晉嘉非共
      同侵權行為人，不負損害賠償之責。
　　2.小米手錶部分：被告否認有原告所指稱共同攻擊，肇致其
      所戴手錶遺失之事實。而原告對於被告2人發生互毆時是
      否戴有手錶？及是否因被告2人行為致其手錶遺失之事實
      ，復未舉證以明。
　　3.外套部分：被告林晉嘉雖有將口中檳榔汁吐向原告，或造
      成其外套污損，然原告未提出送洗支出費用證明；被告許
      翔豪就原告外套污損部分，與被告林晉嘉非共同侵權行為
      人，不負損害賠償之責。
　　4.系爭機車修理費部分：被告林晉嘉對於腳踹系爭機車，致
      系爭機車右側受損，原告支出修理費1,300元不爭執。被
      告許翔豪就系爭機車受損部分與被告林晉嘉非共同侵權人
      ，不負損害賠償之責。
　　5.手機維修費4,000元：對於原告支出手機維修費4,000元之
      事實不爭執，惟否認有原告指稱共同攻擊肇致原告所有手
      機受損之情形。
　　6.醫療費用部分：被告2人對於傷害原告之事實固不否認，
      惟依原告提出之醫療費用收據記載，原告並無自負費用，
      故原告請求550元顯無理由。
　　7.開庭通勤交通費部分：此乃原告行使訴訟權力所支出之費
      用，非被告2人傷害行為所直接造成之損害。要難認與被
      告2人之侵權行為有相當因果關係。
　　8.精神慰撫金部分：原告所受之傷應僅右手手肘挫傷，情節
      輕微，數日可癒，與身心狀況無礙，至原告所提診斷書上
      記載「左側手部、右側手部疼痛」並無客觀傷勢可證，應
      乃其在主治醫師前主述，委難認乃被告2人傷害所致。又
      本件係發生在109年11月1日，原告遲至110年5月27日近半
      年始赴知心連翼診所應診精神科，顯難認與上述傷害行為
      有因果關係，故原告請求精神慰撫金20萬元過鉅不當，被
      告2人同意各支付500元，合計1,000元。
（二）並聲明：1.原告之訴駁回。2.訴訟費用由原告負擔。
三、原告主張被告許翔豪於上揭時地，駕駛系爭車輛搭載被告林
    晉嘉，行經嘉義市文化路夜市，將該車輛停放於文化路103
    號前。嗣原告騎乘訴外人莫宜庭所有之系爭機車行經該處，
    因無法通行而鳴按喇叭，雙方一言不合，被告林晉嘉即以腳
    踹系爭車輛右側，使系爭車輛表面漆脫落，致令不堪使用。
    被告將系爭機車停煞後下車欲與被告2人理論，其後三人發
    生扭打。嗣被告林晉嘉明知該處為眾人得共見共聞之馬路上
    ，竟先以「幹你娘」等語辱罵原告，再向原告吐檳榔汁，足
    以貶損原告之名譽及社會上對原告之人格評價，再以右腳踹
    原告頭部安全帽，致該安全帽破損不堪使用；而原告受有左
    側手部、右側手部疼痛、右手手肘挫傷等傷害等情，被告2
    人許翔豪經臺灣嘉義地方檢察署檢察官以109年度偵字第100
    11號聲請簡易判決處刑書聲請簡易判決，並經本院以110年
    度嘉簡字第265號刑事簡易判決判處「許翔豪犯傷害罪，處
    拘役30日，如易科罰金，以1,000元折算壹日；林晉嘉犯毀
    損他人物品罪，處拘役25日，如易科罰金，以1,000元折算1
    日；又犯傷害罪，處拘役30日，如易科罰金，以1,000元折
    算壹日；應執行拘役50日，如易科罰金，以1,000元折算壹
    日。」，被告2人並未提起上訴確定在案，為兩造所不爭，
    並有臺灣嘉義地方檢察署檢察官以109年度偵字第10011號聲
    請簡易判決處刑書、本院110年度嘉簡字第265號刑事簡易判
    決在卷可佐，復經本院調取上開刑事判決卷宗核閱屬實，並
    有原告109年11月1日陽明醫院乙種診斷證明書在卷可佐（見
    本院卷第78頁），應堪信為真正。
四、得心證之理由：
（一）按民事共同侵權行為，只須各行為人之行為合併主要侵權
      行為後，同為損害發生之原因，且各行為與損害結果間有
      相當因果關係為已足，與刑事之共犯關係不同，即民事共
      同侵權行為人間是否有共同謀意，並非所問；民事上之共
      同侵權行為與刑事上之共同正犯，其構成要件並不完全相
      同，共同侵權行為人間不以有意思聯絡為必要，若行為關
      連共同，亦足成立共同侵權行為；又民法第185條第2項所
      謂視為共同行為人之幫助人，係指以積極的或消極的行為
      ，對實施侵權行為人予以助力，促成其侵權行為之實施者
      而言（最高法院104年度台上字第1994號判決意旨、101年
      度台抗字第493號裁定意旨參照）。經查，原告因被告2人
      傷害行為致受有前揭傷勢，參諸前開規定，縱然被告林晉
      嘉、許翔豪於事前就上開傷害原告之行為並未有意思聯絡
      ，亦不影響被告2人共同傷害原告身體之侵權行為之成立
      。故原告主張被告2人應對其就傷害部分負共同侵權行為
      損害賠償責任，即屬有據。
（二）次按因故意或過失，不法侵害他人之權利者，負損害賠償
      責任；違反保護他人之法律，致生損害於他人者，負賠償
      責任。但能證明其行為無過失者，不在此限；數人共同不
      法侵害他人之權利者，連帶負損害賠償責任。不能知其中
      孰為加害人者亦同，民法第184條第1項前段、第2項、第1
      85條第1項分別訂有明文。再按不法侵害他人之身體或健
      康者，對於被害人因此喪失或減少勞動能力，或增加生活
      上之需要時，應負損害賠償責任；不法侵害他人之身體、
      健康、名譽、自由、信用、隱私、貞操，或不法侵害其他
      人格法益而情節重大者，被害人雖非財產上之損害，亦得
      請求賠償相當之金額，民法第193條第1項、第195條第1項
      前段分別定有明文。經查，本件被告2人既有前述共同傷
      害行為，業經本院認定如前。另被告林晉嘉有前開毀損及
      公然侮辱等違反保護他人之法律，致生損害於原告之故意
      侵權行為，為被告林晉嘉所不爭執，故原告依前開規定及
      債權讓與關係，請求損害賠償，即非無據。惟就原告請求
      賠償之項目及數額是否應予准許，茲分述如下：
　　1.安全帽：
　　　⑴被告許翔豪雖抗辯就安全帽受損部分與被告林晉嘉非共
        同侵權行為人云云。然觀諸原告提出錄影擷圖畫面3張
        （見本院卷第168、169、171頁）可見兩造互毆過程中
        ，原告所戴安全帽確有與地面碰撞、摩擦，而生毀損之
        結果。是以，安全帽之損壞結果，除遭被告林晉嘉腳踹
        所致外，亦有因被告2人共同傷害行為過程中與地面碰
        撞、摩擦所致，故原告主張被告許翔豪應與被告林晉嘉
        負共同侵權行為之賠償責任，為有理由。
　　　⑵衡酌安全帽之作用在於碰撞時保護頭部，依一般社會經
        驗可知，如安全帽曾受到較大之衝擊、碰撞，即應予更
        換新品，而無修繕可能，堪認原告於事發之時所戴之安
        全帽已因此致令不堪用。被告抗辯被告未提出送修支出
        證明不得請求，即非有據。另原告業已提出安全帽係以
        3,000元購買之證明（見本院卷第215頁）原告得請求被
        告2人賠償上揭安全帽之損失以3,000元自屬有據。
    2.小米手錶：
　　　⑴原告對此提出錄影擷圖畫面3張及手錶錶帶斷裂之照片1
        張、購買證明為據（見本院卷第167至169頁、124、213
        頁），足見於兩造扭打之初，原告確有配戴手錶之情形
        ，然於原告遭壓制在地時，僅見原告配戴手錶之錶帶，
        其中之手錶本體業已不知去向，故原告主張手錶在兩造
        互毆過程中遺失，核與經驗法則相符，應堪屬實，故原
        告請求被告2人負損害賠償之責，自屬有據。
　　　⑵原告業已提出以778元購買小米手錶之證明（見本院卷第
        213頁），故原告得請求被告賠償遺失小米手錶之損失7
        78元為有理由，逾此範圍之請求，則不應准許。
    3.外套：
　　　⑴查原告所提出錄影擷圖畫面2張，以及外套磨損、破洞及
        摩擦掉色、遭噴濺檳榔汁之照片4張（見本院卷第171至
        177頁），足認原告於事發當時身穿之外套於遭被告2人
        共同傷害之過程中，導致磨損、破洞及摩擦掉色、遭噴
        濺檳榔汁，足認已致令外套不堪用，原告請求被告2人
        賠償外套之損失，自屬有據。被告許翔豪抗辯並非共同
        侵權行為人，殊非可採。
　　　⑵雖原告未提出購買上開物品之單據，然實難期待一般人
        會將購物單據保留至物品不堪使用，參酌原告業已提出
        同款外套之網頁資料價格為990元（見本院卷第223頁）
        ，故原告請求被告2人賠償外套之損失990元為有理由，
        逾此範圍之請求，則不應准許。
    4.機車側板遭踹擦傷修理費：
　　　此經原告提出估價單1,300元及系爭機車所有人莫宜庭讓
      與此一損害賠償請求權與原告之同意書在卷可佐（見本院
      卷第69、141頁)，且為被告林晉嘉所不爭執，原告此部分
      請求自屬有據。
    5.手機維修費用：
　　　查原告業已提出錄影擷圖畫面3張，以及手機鏡頭及螢幕
      破損照片2張、維修單2張為據（見本院卷第128至131、17
      8至180頁），準此，足認原告之手機係於與被告2人互毆
      過程中自隨身包包中掉出而受損，故被告抗辯原告並未舉
      證自屬無據。又被告2人並不爭執上開單據之支出，堪認
      原告請求手機維修費用4,000元為有理由。
    6.醫療費用部分：
　　　⑴原告主張因本件所受傷勢前往陽明醫院就診共支出掛號
        費220元、部分負擔230元、證明書費100元，合計550元
        ，並提出醫療費用收據3張附卷可佐（見本院卷第182至
        184頁），經核原告就醫時間為109年11月1日、2日，堪
        認係本件傷害行為所受傷勢之就醫支出，且其中原告10
        9年11月1日申請本件診斷證明書費用，係原告為證明損
        害發生及其範圍所必要之費用，應認為損害之一部分，
        自得請求。
　　　⑵原告雖主張因被告2人之傷害等行為，而於110年5月27日
        、110年6月3日、110年6月11日前往知心連冀診所求診
        ，病名為「1.混合焦慮及憂鬱情緒的適應障礙症，2.睡
        眠障礙等病症」，並支出掛號費350元、部分負擔150元
        、證明書費100元，有原告提出知心連冀診所收據3張及
        診斷證明書1張在卷可參（見本院卷第185、186頁）。
        然查本件被告2人對原告之侵權行為時間係發生在109年
        11月1日，距離原告上開就診時間已逾5個月，則原告雖
        有於上開時間就診支出費用，然尚難僅憑收據及診斷證
        明書之記載，遽認與本件被告2人之侵權行為有相當因
        果關係。縱然原告於刑事審理期間所提出之書狀及本件
        刑事附帶民事訴訟起訴狀中多有敘述關於原告心理壓力
        、經過文化路心生恐懼、創傷後壓力症候群等語，然此
        仍為原告片面之陳述，仍不因此免除就上開醫療費用之
        支出與被告2人之侵權行為有相當因果關係負舉證之責
        任，故原告此部分請求，難認有據。
    7.開庭通勤交通費：
　　　此部分乃原告循訴訟途徑保障其權利所為之支出，難認係
      因被告2人侵權行為所生之損害，而與被告2人之侵權行為
      欠缺相當因果關係，原告請求自屬無據。
　　8.精神慰撫金：
    　又慰撫金之賠償其核給之標準固與財產上損害之計算不同
      ，然非不可斟酌雙方身分資力與加害程度，及其他各種情
      形核定相當之數額，最高法院著有51年台上字第223號判
      例可資參照。經查：
      ⑴本件被告2人確有不法侵害原告之身體、健康之故意侵權
        行為；被告林晉嘉則有上揭侵害原告名譽之故意侵權行
        為，堪認原告因此受有精神上之痛苦，而得向被告2人
        請求精神慰撫金。
　　　⑵本院衡酌原告現為就讀國立大學之大學生；被告林晉嘉
        自述從事中古車買賣，月薪18,000元，國中肄業；被告
        許翔豪自述原從事保險業，月薪35,000元，現從事雜工
        ，平均月收入10,000元至20,000元，職業學校畢業等情
        （見本院卷第25至48頁），為兩造所自承在卷。
　　　⑶又依診斷證明書之記載原告所受傷勢僅為左側手部、右
        側手部疼痛、右側手肘挫傷等傷害，堪認傷勢非重，且
        係於原告與被告2人互毆情形下所致等情，兼衡兩造之
        身分、地位、經濟能力等一切情狀，有兩造稅務電子閘
        門財產所得調件明細表可參(因屬個人隱私，僅予參酌
        ，不予揭露），本院認原告向被告2人請求共同傷害部
        分之精神慰撫金以1萬元為適當；至於被告林晉嘉於人
        潮眾多之嘉義市文化路夜市以「幹你娘」辱罵原告，並
        向原告吐檳榔汁之加害情形，本院認原告請求之精神慰
        撫金則應以2萬元為妥適，原告逾上開範圍之請求，即
        屬過高，不應准許。
　　　⑷原告雖主張被告林晉嘉事發當下駕駛之系爭車輛為要價2
        65萬元起之全新TOYATA ALPHARD V6豪華廂型車（見本
        院卷第116頁），實與原告聲稱月薪僅18,000元有出入
        及不合理之處云云。然依本院所調取之被告林晉嘉稅務
        電子閘門財產所得調件明細表所示，其名下並無登記之
        車輛，縱然事發當下被告林晉嘉所乘之系爭車輛車價高
        昂，然並無事證可資證明系爭車輛為原告所有，故被告
        上開所辯，自難憑採。
　　9.綜上，原告得請求被告2人賠償之金額應為19,318元（計
      算式：3,000＋778＋990＋4,000＋550＋10,000＝19,318）；原
      告得請求被告林晉嘉賠償之金額應為21,300元(計算式：1
      ,300元＋20,000＝21,300)
五、末按給付有確定期限者，債務人自期限屆滿時起，負遲延責
    任。給付無確定期限者，債務人於債權人得請求給付時，經
    其催告而未為給付，自受催告時起，負遲延責任。其經債權
     人起訴而送達訴狀，或依督促程序送達支付命令，或為其
    他相類之行為者，與催告有同一之效力。遲延之債務，以支
    付金錢為標的者，債權人得請求依法定利率計算之遲延利息
    ；應付利息之債務，其利率未經約定，亦無法律可據者，週
    年利率為百分之5。民法第229條第1項、第2項、第233條第1
    項前段、第203條，分別定有明文。經查：
（一）雖原告請求安全帽、小米手錶及外套部分之損害應以一日
      100元計算240日利息云云。然查，本件原告請求係損害賠
      償債務，利率並未經約定，則依民法第203條，應以法定
      利率百分之5計算，故原告請求超過以法定利率百分之5計
      算之利息，於法無據，應予駁回。
（二）次查，本件原告得請求被告2人賠償19,318元；原告得請
      求被告林晉嘉賠償21,300元，業經本院認定如前，又該損
      害賠償責任為未定有給付期限之債務，自應於被告林晉嘉
      、許翔豪受催告履行而未履行，始發生遲延責任。又本件
      原告起訴請求林晉嘉、許翔豪損害賠償，係以刑事附帶民
      事訴訟起訴狀送達被告作為催告之意思表示，則原告請求
      自刑事附帶民事訴訟起訴狀送達被告許翔豪之翌日，即11
      0年3月24日（見附民卷第9頁）起至清償日止，及自刑事
      附帶民事訴訟起訴狀送達被告林晉嘉之翌日，即110年4月
      5日（見附民卷第11、13頁）起至清償日止，均按年利率
      百分之5計算之遲延利息之部分為有理由，應予准許。
（三）至於原告主張應自事發之日起算遲延利息，並非有據，故
      原告請求被告許翔豪給付自事發之日起至110年3月23日，
      以及被告林晉嘉自事發之日起至110年4月4日期間之遲延
      利息，均不應准許。
六、綜上所述，原告依侵權行為及債權讓與之法律關係，請求被
    告林晉嘉、許翔豪應給付原告19,318元，及被告許翔豪自民
    國110年3月24日起至清償日止，按年利率百分之5計算之利
    息，及被告林晉嘉自110年4月5日起至清償日止，按年利率
    百分之5計算之利息；被告林晉嘉應給付原告新臺幣21,300
    元，及自110年4月5日起至清償日止，按年利率百分之5計算
    之利息，為有理由，應予准許：至於原告逾此範圍之請求，
    為無理由，應予駁回。
七、本件原告勝訴部分，係適用簡易程序所為被告敗訴之判決，
    依民事訴訟法第389條第1項第3款之規定，應依職權宣告假
    執行。
八、本件事證已臻明確，兩造其餘主張及攻擊防禦方法，經核均
    與本件判決結果不生影響，爰無庸逐一論述，附此敘明。
九、本件原係刑事附帶民事訴訟，而由本院刑事庭移送前來，依
    法不需徵收裁判費，然因原告於訴訟中請求小米手錶、外套
    、手機等財產上之損害，以及其後擴張聲明，而仍有訴訟費
    用之發生，故本院自仍須為訴訟費用裁判之諭知。又本院既
    為兩造前開一部勝訴、一部敗訴之終局判決，爰審酌兩造勝
    訴與敗訴之比例，依民事訴訟法第79條、第85條之規定，諭
    知訴訟費用其中百分之8由被告2人負擔，餘由原告負擔。
中　　華　　民　　國　　110 　年　　9 　　月　　30　　日
                  臺灣嘉義地方法院嘉義簡易庭
                                  法官　陳寶貴
以上正本係照原本作成。
如對本判決上訴，須於判決送達後20日內向本庭（嘉義市○○路00
0○0號）提出上訴狀（均須按他造當事人之人數附繕本）。如委
任律師提起上訴者，應一併繳納上訴審裁判費。
中　　華　　民　　國　　110 　年　　10　　月　　1 　　日
                                  書記官  江靜盈